【裁判字號】    89,自,40
【裁判日期】    890731
【裁判案由】    侵占
【裁判全文】
臺灣高雄地方法院刑事判決                            八十九年度自字第四號
    自  訴  人  甲○
    被      告  乙○○
右列被告因侵占案件，經自訴人提起自訴，本院判決如左：
    主  文
乙○○意圖為自己不法之所有，而侵占自己持有他人之物，處拘役肆拾日。
    事  實
一、乙○○於民國八十八年四月四日，在高雄市左營區自勉新村三四０號，向甲○約
    定以每日租金新台幣（下同）三百元且承租一日之方式，承租車牌號碼ＹＸＬ─
    六四一號機車一輛及安全帽一頂供騎乘之用，甲○並依約將該機車及安全帽一頂
    交付予乙○○，詎乙○○取得機車及安全帽一頂後，竟萌生為自己不法所有之意
    圖，未依約於承租之隔日返還上開機車及安全帽，並即變易持有為所有之意，而
    將該部機車及安全帽據為己有，且逃匿無，避不見面，甲○屢次查尋，均不見
    人車蹤跡。
二、案經甲○提起自訴。
    理  由
一、訊據被告乙○○對於右揭時地向自訴人甲○以每日租金三百元且承租一日之方式
    ，承租車牌號碼ＹＸＬ─六四一號機車一輛及安全帽一頂供己騎乘之用之情，固
    均為坦承，惟矢口認有何侵占犯行，並辯稱：伊有託一名友人將上開機車及安全
    帽歸還自訴人，詎不知該友人並未歸還云云。經查右揭事實，業據自訴人指訴綦
    詳，並有機車租賃切結書一紙在卷可稽。被告雖有前開辯詞云云，惟均無法提出
    友人之姓名住址可供查證，且況機車一輛與安全帽一頂並非無價值之物，被告若
    確委託友人代為歸還，衡情當應向自訴人聯繫告知此事，或向被告查詢其友人是
    否確有歸還，以免造成自己無端受損之情形為是，然其自亦坦承從未向自訴人告
    知及查詢此事等語，從而其所辯云云，既無任何證據可為佐證，復與通常事理相
    違，實無採信之餘地。是按被告既明知僅承租一日，隔日即應馬上返還，縱欲再
    為續租，亦應聯絡取得自訴人之同意，然其竟置之不理，連人帶車逃匿無，避
    不出面，而致告訴人遍尋無著人車蹤跡，則其就持有之上開機車及安全帽，已有
    變易持有為所有之犯意，實至為彰顯，殊無容被告推諉之理。事證明確，被告犯
    行洵堪認定。
二、核被告所為，係犯刑法第三百三十五條第一項之侵占罪。爰審酌被告為一己之私
    慾，竟侵占他人之機車及安全帽，侵害他人之財產權，且犯後猶否認犯行，犯後
    態度難認良好等一切情狀，量處如主文所示之刑，以示懲儆。
據上論斷，應依刑事訴訟法第三百四十三條、第二百九十九條第一項前段、刑法第三
百三十五條第一項、罰金罰鍰提高標準條例第一條前段，判決如主文。
中      華      民      國    八十九    年      七      月    三十一    日
                                  臺灣高雄地方法院刑事第二庭
                                      法  官    陳  威  龍
右正本證明與原本無異。
如不服本判決，應於判決送達後十日內，向本院提出上訴狀。
                                      書記官    林  雯  琪
中      華      民      國    八十九    年      八      月      一      日
附錄本判決論罪科刑之法條：
刑法第三百三十五條第一項
意圖為自己或第三人不法之所有，而侵占自己持有他人之物者，處五年以下有期徒刑
、拘役或科或併科一千元以下罰金。


司法院資訊處製作；財團法人民間司法改革基金會備份。
